# 安全费用计提范围

提问人：ly680418 时间：2012-04-28 09:44:48
陈版您好：我公司是生产农产品色选机的企业，主要是筛选农产品的较差的部分，提高品质，享受农机补贴，但不是农业机械，是否需要计提安全生产费用。速回，谢谢！

回答人：chenyiwei
在相关规定未予以明确的情况下，就某一特定行业是否需计提安全生产费发表意见已经超出会计师的专业胜任能力，如果对此有疑问的，应咨询当地主管的财政、安全生产监督管理机关。 作为一项初步的搜索，你可以依据该企业的国民经济行业分类代码来考虑其是否属于应计提安全生产费的特定行业。